臺灣新北地方法院民事裁定
111年度小上字第194號
上  訴  人  張育禎
被  上訴人  華南產物保險股份有限公司

法定代理人  陳文智
上列當事人間請求侵權行為損害賠償（交通）事件，上訴人對於
中華民國111年8月31日本院板橋簡易庭111年度板小字第2606號
第一審判決提起上訴，本院裁定如下：
    主  文
上訴駁回。
第二審訴訟費用新臺幣壹仟伍佰元由上訴人負擔。
    理  由
一、按對於小額程序之第一審裁判之上訴，非以其違背法令為理
    由，不得為之；又提起上訴，上訴狀內應記載上訴理由，表
    明原判決所違背之法令及其具體內容，暨依訴訟資料可認為
    原判決有違背法令之具體事實，民事訴訟法第436條之24第2
     項、第436條之25分別定有明文。且所謂違背法令，依同法
    第436條之32第2項準用第468條及第469條第1款至第5款規定
    ，即依同法第468條規定，判決不適用法規或適用不當者，
    為違背法令；依同法第469條規定，判決有該條所列第1款至
    第5款情形之一者，為當然違背法令。是當事人提起上訴，
    如以同法第469條所列第1至5款為理由時，其上訴狀或理由
    書應表明該判決有合於各該條款規定情形之具體內容，及係
    依何訴訟資料合於該違背法令之具體事實。如依同法第468
    條規定，以原判決有不適用法規或適用法規不當為理由時，
    其上訴狀或理由書應表明該判決所違背之法令條項，或有關
    判例、解釋字號，或成文法以外之習慣或法理等及其具體內
    容，暨係依何訴訟資料合於該違背法令之具體事實。上訴狀
    或理由書如未依上述方式表明，或其所表明者顯與上開法條
    規定不合時，即難認為已合法表明上訴理由，其上訴自非合
    法；若僅係取捨證據、認定事實等屬於原審法院職權行使之
    事項，除有認定違法之情形外，應不生違背法令之問題；事
    實之真偽，應由事實審法院斟酌辯論意旨及調查證據之結果
    ，依自由心證判斷之，苟其判斷並不違背法令，即不許當事
    人以空言指摘（最高法院71年台上字第314號、28年上字第1
    515號、21年上字第1406號裁判意旨可資參照）。是上訴狀
    或理由書如未依上述方法表明者，即難認為已對小額訴訟第
    一審判決之違背法令有具體之指摘。
二、上訴意旨略以：上訴人雖有駕車過失碰撞前車，然該車經原
    廠技師回覆並無受傷，被上訴人硬指該車後背箱門係上訴人
    撞的，惟上訴人所駕車輛高度沒有那麼高，上訴人車輛之保
    險桿與前車後背廂門相比差距10公分，且上訴人車輛之保險
    桿並未撞傷，如何撞傷前車後背箱門？事實上前車之後背廂
    門原本就傷痕累累等語。聲明：原判決廢棄，被上訴人於原
    審之訴及假執行之聲請均駁回。
三、經查，本件上訴人係對於小額訴訟程序之第一審判決提起上
    訴，依其上訴狀所載內容，無非係指摘原審認定事實、取捨
    證據等事涉原審職權行使所評斷之事項，而任意指摘原審判
    決不當，然其並未於上訴理由狀內具體指出原審判決有何違
    背法令或不當適用法規之情事，復未敘明原審判決所違反之
    法令條項或其內容有何判決違背法令之具體事實，又上訴人
    提起上訴後迄今已逾20日，仍未提出合法之上訴理由書，揆
    諸前揭說明，自不得謂已合法表明上訴理由。是則本件上訴
    人之上訴，顯難認為合法，應予駁回。
四、本件第二審訴訟費用應依民事訴訟法第436條之32第1項準用
    同法第436條之19條第1項確定其數額為新臺幣1,500元，由
    上訴人負擔。
五、據上論結，本件上訴為不合法，依民事訴訟法第436條之32
    第1項、第2項、第444條第1項前段、第471條第1項、第95條
    、第78條、第436條之19第1項，裁定如主文。
中　　華　　民　　國　　111 　年　　11　　月　　21　　日
                  民事第五庭  審判長法　官　高文淵
                                    法　官　曹惠玲
                                    法　官　鄧雅心
以上正本係照原本作成。
本裁定不得抗告。
中　　華　　民　　國　　111 　年　　11　　月　　21　　日
                                    書記官　賴峻權